Minutes et répertoires du notaire Claude HUART, 22 mai 1609 - 22 août 1631 (étude IX)
Archives nationales
- Minutes de Claude HUART, 1587 - 22 août 1631; MC/ET/IX/164 - MC/ET/IX/366
  - Minutes. 1631, janvier - 1631, mars, janvier 1631 - mars 1631; MC/ET/IX/364
    - Inventaire après décès de Nicolas Prévost, maître menuisier, et d'Esther Ricart, sa femme, dressé à la requête de Nicolas Prévost, maître sculpteur, de Nicolas Prévost le jeune, peintre, et d'Esther Prévost, fille majeure, demeurant tous rue Saint-Martin, paroisse Saint-Nicolas-des-Champs, en leur nom et au nom de Louis Prévost, leur frère, menuisier établi en Quercy, enfants et héritiers des défunts., 6 mars 1631; MC/ET/IX/364; 5 folios.
      Les lieux occupés par le défunt Nicolas Prévost se composaient d'une salle et écurie.. (1) Trois grands tableaux sur toile, représentant le 'Martyre de Saint Sébastien (peinture)' avec sa bordure, 'saint Mathieu (peinture)', la 'Face du Christ (peinture)' et deux autres petits tableaux avec châssis représentant 'Saint Pierre (peinture)' et 'Saint Paul (peinture)'. ... 8 l..
      Compléments de description: (1) L'inventaire est inachevé et imparfait, il n'est signé ni des notaires ni des parties.
      Documents du Minutier central concernant les peintres, sculpteurs et graveurs au XVIIe siècle (1600-1650) [études I à X, 1955 actes], par Marie-Antoinette Fleury, tome I, Paris, S.E.V.P.E.N, 1969, p. 596 (instrument de recherche imprimé dématérialisé, certaines notices sont plus détaillées dans la version intégrale accessible en ligne par la rubrique 'Autres instruments de recherche', voir contexte dans le Plan d’orientation général - Notaires de Paris, guides thématiques du Minutier).
      inventaire après décès; Saint-Martin (rue); Saint-Nicolas-des-Champs (paroisse); Prévost, Esther; Prévost, Louis; Prévost, Nicolas; Prévost, Nicolas; Ricart, Esther; menuisier; peintre; sculpteur
  - Minutes. 1631, avril - 1631, juin, avril 1631 - juin 1631; MC/ET/IX/365
    - (1) Procuration par Claude Deschamps, maître peintre, et par Hélène de Horne, sa femme, demeurant rue Saint-Martin, paroisse Saint-Nicolas-des-Champs, par Pierre Charpentier, marchand libraire, et par Françoise de Horne sa femme, demeurant sous l'horloge du Palais, et par Nicole de Horne, femme de Jean Leroux, marchand bourgeois de Paris, demeurant rue de Vaugirard, à Jean Leroux, pour se rendre à Tournai afin de recueillir le legs qui a été fait à défunt Charles de Horne, peintre, et auxdites Hélène, Françoise et Nicole de Horne, (2) ses soeurs., 12 avril 1631; MC/ET/IX/365
      Compléments de description :(1) L'acte est cancellé. (2) Le nom du donateur est laissé en blanc dans le texte.
      procuration; Justice (palais de); Saint-Martin (rue); Saint-Nicolas-des-Champs (paroisse); Vaugirard (rue de); Tournai (Belgique); Charpentier, Pierre; Deschamps, Claude; Horne, Charles de; Horne, Françoise de; Horne, Hélène de; Horne, Nicole de; Leroux, Jean; libraire; commerçant; peintre
    - Promesse faite par Roch Régnier, à Augustin de Santeol, avocat en parlement, de vider les lieux qu'il occupe avec sa famille dans une maison rue Saint-Martin, moyennant une indemnité de 60 livres., 2 mai 1631; MC/ET/IX/365
      promesse; Saint-Martin (rue); Régnier, Roch; Santéol, Augustin de; avocat au parlement (Ancien Régime); sculpteur
    - Constitution par Jean Leroux, marchand bourgeois de Paris, et par Nicole de Horne, sa femme, à Claude Deschamps, maître peintre, de 12 livres 16 sols de rente, au principal de 200 livres., 4 mai 1631; MC/ET/IX/365
      constitution de rente; Deschamps, Claude; Horne, Nicole de; Leroux, Jean; commerçant; peintre
    - Obligation par Étienne Nansot, compagnon rôtisseur, et par Nicole Richer, sa femme, demeurant rue aux Ours, paroisse Saint-Leu - Saint-Gilles, envers Marguerite Fauchier, veuve de François Gaultier, maître peintre, d'une somme de 66 livres pour vente de hardes et argent prêté, payable à la Saint-Jean-Baptiste., 5 mai 1631; MC/ET/IX/365
      obligation; Ours (rue aux); Saint-Leu-Saint-Gilles (paroisse); Fauchier, Marguerite; Gaultier, François; Nansot, Etienne; Richer, Nicole; peintre; cuisinier
    - Désistement entre Nicolas Guedon, maître peintre et vitrier, demeurant rue des Gravilliers, et Joachim Baston, menuisier demeurant rue des Vertus, de l'apprentissage de Pierre Baston, son fils, chez ledit Guedon. L'apprenti renonce au métier de peintre et de vitrier., 9 mai 1631; MC/ET/IX/365
      renonciation; contrat d'apprentissage; Gravilliers (rue des); Vertus (rue des); Baston, Joachim; Baston, Pierre; Guedon, Nicolas; peintre; vitrier
    - Constitution par Claude Rousselet, sieur de Vernay et des Tourneurs, demeurant rue de Bièvre, à Jean Legay, hautbois du roi, demeurant rue Grenier-Saint-Lazare, de 31 livres 5 sols de rente annuelle et perpétuelle moyennant 500 livres., 10 mai 1631 - 19 mars 1632; MC/ET/IX/365
      1632, 19 mars. Rachat de la rente.
      Rousselet, Claude
    - Procuration par Claude Deschamps, maître peintre, par Hélène de Horne, sa femme; par Jean Leroux et Nicole de Horne, sa femme, par Françoise de Horne, femme de Pierre Charpentier, audit Pierre Charpentier, pour se rendre à Tournai, afin de recueillir le legs qui a été fait à défunt Charles de Horne et auxdites Hélène, Françoise et Nicole de Horne, ses soeurs., 16 mai 1631; MC/ET/IX/365
      procuration; Tournai (Belgique); Charpentier, Pierre; Deschamps, Claude; Horne, Charles de; Horne, Françoise de; Horne, Hélène de; Horne, Nicole de; Leroux, Jean; peintre
    - Marché par lequel François Payquier, marchand marbrier, bourgeois de Paris, demeurant rue du Cimetière et paroisse Saint-Nicolas-des-Champs, promet à Isaac Gillot, maître sculpteur architecte, demeurant à Auxerre, de lui fournir six colonnes de marbre d'ordre ionique dont quatre de marbre jaspé de 3 pieds 1/2 de haut avec filet et astragale, deux colonnes de marbre noir et blanc de 5 pieds de haut, et une corniche de marbre jaspé de 4 pieds 1 pouce de long sur 6 pouces de large et 5 pouces de haut, livrables au port Saint-Paul, à la fin du mois d'août, moyennant 200 livres, dont 64 livres payées d'avance., 24 mai 1631; MC/ET/IX/365
      Documents du Minutier central concernant les peintres, sculpteurs et graveurs au XVIIe siècle (1600-1650) [études I à X, 1955 actes], par Marie-Antoinette Fleury, tome I, Paris, S.E.V.P.E.N, 1969, p. 255 (instrument de recherche imprimé dématérialisé, certaines notices sont plus détaillées dans la version intégrale accessible en ligne par la rubrique 'Autres instruments de recherche', voir contexte dans le Plan d’orientation général - Notaires de Paris, guides thématiques du Minutier).
      marché; promesse; Auxerre (Yonne); Cimetière (rue du); Saint-Nicolas-des-Champs (paroisse); Saint-Paul (port); Gillot, Isaac; Payquier, François; architecte; tailleur de pierre; sculpteur
    - Contrat de mariage entre Claude Percheron, maître imprimeur et libraire, demeurant rue Saint-Jacques, paroisse Saint-Séverin, et Marie Gobert, fille de François Gobert, maître cordonnier en vieil, à Senlis., 26 mai 1631; MC/ET/IX/365
      Parmi les signatures des témoins, figure celle de Pierre Le Camus, peintre, ami du futur.
      Documents du Minutier central concernant les peintres, sculpteurs et graveurs au XVIIe siècle (1600-1650) [études I à X, 1955 actes], par Marie-Antoinette Fleury, tome I, Paris, S.E.V.P.E.N, 1969, p. 395 (instrument de recherche imprimé dématérialisé, certaines notices sont plus détaillées dans la version intégrale accessible en ligne par la rubrique 'Autres instruments de recherche', voir contexte dans le Plan d’orientation général - Notaires de Paris, guides thématiques du Minutier).
      contrat de mariage; Saint-Jacques (rue); Saint-Séverin (paroisse); Senlis (Oise); Gobert, François; Gobert, Marie; Le Camus, Pierre; Percheron, Claude; cordonnier; imprimeur; libraire; peintre
    - Obligation par Roch Voisin, maître peintre, demeurant rue des Boucheries, envers François Besnard, maître d'hôtel du cardinal de Richelieu, pour une somme de 397 livres 4 sols pour vente de pétun, payables avant la fin du mois., 15 juin 1631; MC/ET/IX/365
      Il a été convenu entre les parties que si les six barils de pétun pèsent moins de 120 livres, le créancier devra déduire la différence du prix arrêté entre eux; si, au contraire, ils pèsent davantage, le débiteur devra payer le surplus.
      Documents du Minutier central concernant les peintres, sculpteurs et graveurs au XVIIe siècle (1600-1650) [études I à X, 1955 actes], par Marie-Antoinette Fleury, tome I, Paris, S.E.V.P.E.N, 1969, p. 735 (instrument de recherche imprimé dématérialisé, certaines notices sont plus détaillées dans la version intégrale accessible en ligne par la rubrique 'Autres instruments de recherche', voir contexte dans le Plan d’orientation général - Notaires de Paris, guides thématiques du Minutier).
      obligation; Boucheries (rue des); Besnard, François; Voisin, Roch (15..?-1640); maître d'hôtel; peintre
    - Inventaire après décès de Bonaventure Moreau, maître tireur d'or et d'argent, dressé à la requête de Jean Moreau, maître tireur d'or et d'argent, demeurant rue Saint-Denis, paroisse Saint-Nicolas-des-Champs., juillet 1631; MC/ET/IX/365
      (fol. 1 v°): '... dix vielz livres tant de musique que autres d'autheurs anglois, prisez ensemble... 20 s.
      (fol. 2): En un petit bouge joignant la chambre du défunt,.
      '... deux luths dont l'ung garny de son estuy, prisé ensemble... 6 l.
      Documents du Minutier central concernant l'histoire de la musique (1600-1650), par Madeleine Jurgens, tome I [études I à X, 1763 actes], Paris, Archives nationales, 1967, p. 885 (instrument de recherche imprimé dématérialisé, certaines notices sont plus détaillées dans la version intégrale accessible en ligne par la rubrique 'Autres instruments de recherche', voir contexte dans le Plan d’orientation général - Notaires de Paris, guides thématiques du Minutier).
      Moreau, Bonaventure
    - PEILLON (André) Maître Serrurier Rue des Petits-Champs § Vente d'une maison .., 16 août 1701; MC/ET/IX/365
      acte de vente; Peillon, André
  - Minutes. 1631, juillet - 1631, 22 août, juillet 1631 - 22 août 1631; MC/ET/IX/366
    - Ratification par Claude Deschamps, maître peintre, et par Hélène de Horne, sa femme, par Jean Leroux, bourgeois de Paris, et Nicole de Horne, sa femme, et Françoise de Horne, femme de Pierre Charpentier, marchand libraire, lesdites Hélène, Nicole et Françoise de Horne, filles et héritières de Thomas de Horne, peintre, natif de Tournai, d'une quittance donnée par ledit Charpentier à Israël de Connin, marchand, demeurant à Tournai, d'une somme de 90 florins carolus, (1) à cause de la donation à eux faite par Jeanne van Orcq, femme de Pierre Orsep, demeurant à Anvers; ils déclarent en outre que chacun d'eux a touché sa part sur ladite somme de 90 florins., 4 juillet 1631; MC/ET/IX/366
      Compléments de description :(1) Quittance du 31 mai 1631, devant Pierre Pratam, notaire à Tournai. Il semble que le nom flamand de la famille de Horne soit Van Orcq.
      Documents du Minutier central concernant les peintres, sculpteurs et graveurs au XVIIe siècle (1600-1650) [études I à X, 1955 actes], par Marie-Antoinette Fleury, tome I, Paris, S.E.V.P.E.N, 1969, p. 194 (instrument de recherche imprimé dématérialisé, certaines notices sont plus détaillées dans la version intégrale accessible en ligne par la rubrique 'Autres instruments de recherche', voir contexte dans le Plan d’orientation général - Notaires de Paris, guides thématiques du Minutier).
      ratification; quittance; Anvers (Belgique); Tournai (Belgique); Charpentier, Pierre; Connin, Israël de; Deschamps, Claude; Horne, Françoise de; Horne, Hélène de; Horne, Nicole de; Horne, Thomas de; Leroux, Jean; Orsep, Pierre; Pratam, Pierre; Van Orcq, Jeanne; libraire; peintre
    - Quittance par Martin Lemarzon, demeurant à Angers, logé rue de la Vieille-Harangerie, chez le sieur Lenoble, fondeur, procureur de Paul Maillard, marchand facteur d'orgues, demeurant au bourg Saint-Samson-lez-Angers, à Clement Duval, officier de la reine d'Angleterre, demeurant à Londres, par les mains de Charles Dumellé, secrétaire de la chambre du roi, de la somme de 630 livres pour rachat et amortissement des arrérages d'une rente., 18 juillet 1631; MC/ET/IX/366
      Lemarzon, Martin
    - Contrat de mariage entre François Joubert, maître joueur d'instruments, demeurant rue au Maire, et Marie de Hazin, fille majeure, demeurant rue des Fontaines, fille de défunts François de Hazin, archer des courtes-robes à Épernay, et Marie Rousselet. Parmi les témoins de la fiancée figurent Nicolas Rousselet, maître joueur d'instruments, oncle maternel et Michel Rousselet, maître joueur d'instruments, cousin., 24 juillet 1631; MC/ET/IX/366
      Documents du Minutier central concernant l'histoire de la musique (1600-1650), par Madeleine Jurgens, tome I [études I à X, 1763 actes], Paris, Archives nationales, 1967, p. 555 (instrument de recherche imprimé dématérialisé, certaines notices sont plus détaillées dans la version intégrale accessible en ligne par la rubrique 'Autres instruments de recherche', voir contexte dans le Plan d’orientation général - Notaires de Paris, guides thématiques du Minutier).